臺灣桃園地方法院民事裁定　　九十一年度簡抗字第二○號
　　抗　告　人　甲○○
　　相　對　人　乙○○
右抗告人因與相對人間所有權移轉登記事件，對本院中壢簡易庭於民國九十一年十月
八日所為九十一年度壢簡字第二三五號裁定提起抗告，本院裁定如左：
    主    文
抗告駁回。
抗告費用由抗告人負擔。
    理    由
一、抗告意旨略以：抗告人即原告因請求不動產所有權移轉登記對相對人即被告提起
    本院九十一年度壢簡字第二三五號訴訟（下稱本件訴訟），經原審法院曾定於民
    國九十一年六月十八日上午十時五十分，又定於九十一年八月九日上午十一時五
    十分，均在本院中壢簡易庭第三法庭開言詞辯論。原審法院於九十一年八月九日
    以兩造均經合法通知而均未到庭辯論為由，通知兩造本件訴訟依民事訴訟法第一
    百九十一條規定，應視為撤回其訴。惟查，抗告人於九十一年六月十四日因人在
    日本，致無法如期到庭，即已具狀向原審法院聲請展期辯論，且經原審法院於九
    十一年六月十四日收文，原審法院疏未注意及此，而為上開視為撤回本件訴訟之
    通知顯非適法等語。
二、按期日如有重大理由得變更或延展之；變更或延展期日，除別有規定外，由審判
    長裁定之，民事訴訟法第一百五十九條定有明文。又審判長所定之言詞辯論期日
    ，不因當事人聲請變更而失其效力，故當事人一造雖聲請變更期日，但在未經審
    判長裁定變更前，仍須於原定期日到場，否則仍應認為遲誤期日（最高法院二十
    八年上字第五○一號判例參照）。而變更期日，除別有規定外，屬於審判長之職
    權，當事人無變更之聲請權，其為此聲請者，審判長如認為無重大理由，不予容
    納，自無庸為駁回之裁定（最高法院二十九年上字第二○○三號判例參照）。
三、經查，抗告人因提起本件訴訟於九十一年五月十日到庭為言詞辯論後，經原審法
    院當庭改定同年六月十八日上午十時五十分續行言詞辯論程序，而兩造經合法通
    知後均未於上開言詞辯論期日到庭辯論等節，有原審九十一年五月十日言詞辯論
    筆錄、同年六月十八日民事報到單及送達回證在卷可稽。抗告人雖於九十一年六
    月十四日具狀向原審法院聲請變更期日，並經收文在案，然原審法院所定之言詞
    辯論期日，不因抗告人聲請變更而失其效力，故抗告人雖聲請變更期日，然原審
    法院並未於上開期日前裁定變更，抗告人仍須於原定期日到場，本件抗告人既未
    於原定期日到庭辯論，即應認為遲誤期日。而變更期日，除別有規定外，屬於原
    審法院之職權，抗告人自無變更之聲請權，其為此聲請者，原審法院如認為無重
    大理由，不予容納，亦無庸為駁回之裁定，況原審法院已於原裁定中就認抗告人
    聲請原審法院變更期日之理由，並非重大之理由敘明甚詳。又原審法院於兩造遲
    誤上開言詞辯論期日後，嗣於同日依職權改定九十一年八月九日上午十一時五十
    分續行言詞辯論，並已依法通知兩造，兩造復於上開改定之言詞辯論期日無正當
    理由均遲誤言詞辯論期日一情，亦有原審九十一年六月十八日及同年八月九日民
    事報到單、言詞辯論筆錄、送達回證附卷足佐。據上，原審法院以抗告人經二次
    合法通知均未到庭辯論，而認本件訴訟，依民事訴訟法第一百九十一條規定應視
    為撤回其訴為由，依法駁回其續行訴訟之聲請，用法洵屬允適，容無未當。惟抗
    告人猶執詞指摘，求為廢棄原裁定云云，自難認足採，為無理由，應予駁回。
四、據上論結，本件抗告為無理由，依民事訴訟法第四百三十六條之一第三項、第四
    百九十二條第一項、第九十五條、第七十八條，裁定如主文。
中　　　華　　　民　　　國　　　九十一　年　　十二　　　月　　  十六　　日
                                    臺灣桃園地方法院民事第一庭
~B審判長法　官　郭琇玲
~B　　　法　官　黃若美
~B　　　法　官　王美玲
右為正本係照原本作成
本裁定不得抗告
中　　　華　　　民　　　國　　九十一　　年　　十二　　　月　　  十六　  日
~B法院書記官　王順天
